【裁判字號】    92,裁,919
【裁判日期】    920710
【裁判案由】    營利事業所得稅
【裁判全文】
最  高  行  政  法  院  裁  定                    九十二年度裁字第九一九號
    上  訴  人  主榮工業鏈條有限公司
    代  表  人  甲○○○
    被 上訴 人  財政部臺灣省中區國稅局
    代  表  人  許虞哲
右當事人間因營利事業所得稅事件，上訴人對於中華民國九十一年五月二十九日臺中
高等行政法院九十年度訴字第一五四七號判決，提起上訴，本院裁定如左：
    主  文
上訴駁回。
上訴審訴訟費用由上訴人負擔。
    理  由
一、按對於高等行政法院判決上訴，非以其違背法令為理由，不得為之，行政訴訟法
    第二百四十二條定有明文。是對於高等行政法院判決上訴，若未具體說明原判決
    違背何項法令、不適用或如何適用不當之具體情事，即非主張原判決違背法令以
    為上訴理由，其上訴不應准許。
二、本件上訴人民國八十六年度營利事業所得稅結算申報，原列報營業收入淨額新臺
    幣（下同）二二、○五二、八五一元，營業成本一六、九八○、六九五元，營業
    費用四、四八二、七二二元，申報全年所得額為八八、九三九元。上訴人未能提
    示帳證供核，乃出具承諾書同意按原申報行業代號「二九四九─一一」之營利事
    業同業利潤標準核定所得額，惟被上訴人依上訴人營業稅籍登記及開立發票資料
    適用之行業代號「二九五三─九九」，名稱：其他輸送機械設備製造業，毛利率
    百分之二十八，核定營業毛利六、一七四、七九八元，營業費用四、一二一、一
    七一元，營業淨利二、○五三、六二七元，全年所得額為一、五八○、五七○元
    ，應補稅額三四五、三八八元。上訴人不服，就行業代號、營業成本、營業費用
    等項目，申經復查結果，未獲變更，循序就行業代號及營業成本項目提起訴願亦
    遭駁回，乃提起行政訴訟。
三、原審審理結果，以：上訴人所生產之金屬鏈條，依其所提之產品型錄照片，其上
    註明專為架空式輸送設備設計之鏈條，配有軸承及滑輪，顯見該產品非屬財政部
    八十二年十一月五日台財統第八二一九六五三四九號函第三次修訂之中華民國稅
    務行業標準分類，行業代號「二八九九─九九」，名稱：其他金屬製品製造業之
    產品之範圍，亦與行業代號「二八九九─一五」，名稱：金屬線材製品業之產品
    有異。是依該稅務行業標準分類細類二九五三說明：凡從事物品輸送及運搬設備
    ，如輸送機、起重機等製造修配之行業，均屬之；子類行業代號「二九五三─九
    九」，名稱：其他輸送機械設備，說明：包括絞車、吊車、托板車等，惟子類之
    說明仍可參考其上細類之說明。從而，上訴人所生產之鏈條既屬輸送設備設計之
    鏈條，而非一般金屬線材，被上訴人以分類定義及產品結構、功能較符合之行業
    代號「二九五三─九九」核定其毛利率，並無不合。又上訴人以生產之鍊條、傳
    動座及外購馬達、減速機軌道、小型吊具、鋼棒、軸承等組合成供「專用生產機
    械製造修配業」（行業代號二九四一─一一至二九四九─一一），專業用生產之
    機械輸送帶部分，依上訴人復查時所提示之原處分卷附之統一發票、商品進銷存
    明細表及單位成本分析表等資料，其產品品名有「輸送設備」、「輸送帶」、「
    架空輸送機」、「鍊條」、「馬達」、「齒輪」、「減速機」、「直軌」等屬輸
    送設備之產品，顯非上訴人主張行業代號「二九四九─一一」，名稱：其他專用
    生產機械製造修配業之產品，是被上訴人認此部分產品應適用行業代號「二九五
    三─九九」核定其毛利率，亦無不合。再者，上訴人有關買賣業及製造業之營業
    收入及營業成本金額帳載不一，無法明確區分，致其進銷、產銷成本無法配合勾
    稽查核，不符合擴大書面審核營利事業所得稅結算申報案件實施要點第二點之規
    定，被上訴人依財政部六十三年七月二十三日台財稅第三五三七七號函釋意旨，
    以營業收入較高之製造業行業代號「二九五三─九九」核定上訴人毛利率，亦無
    不合。被上訴人雖按行業代號「二九四九─一一」，名稱：其他專用生產機械修
    配業核定上訴人八十四、八十七年度營利事業所得稅，惟如有違誤，自應於核課
    期間內，本於職權重新調帳變更核定，上訴人尚不得以此為其本件有利之論證等
    情為由，爰判決駁回上訴人於原審之訴。
四、茲上訴人仍不服：上訴主張：本案營業收入、營業成本於原申報及復查時縱有不
    合，原審亦應責由被上訴人重新查核或令與上訴人當庭核對決定製造及買賣銷貨
    收入各若干，再按各該業毛利率核定所得稅額，始為適法。惟原判決以上訴人列
    報之有關買賣及製造之營業收入無法區分，進銷、產銷成本無法勾稽，被上訴人
    依財政部六十三年七月二十三日台財稅第三五三七七號函釋意旨，以製造業之行
    業代號二九五三─九九核定上訴人此部分毛利率，並無不合，為判決依據，顯有
    違誤。又依八十一年中華民國稅務行業標準分類對照八十二年修訂後行業代號，
    上訴人八十六年度生產工業鍊條部分，行業代號應為「二八九九─九九」；買賣
    業部分，行業代號應為「五一五一─一六」云云。惟核其上訴意旨，僅就原審認
    定事實、證據取捨及適用法律之職權行使，指摘其為不當。而對原判決究竟違背
    何項法令、不適用或如何適用不當之具體情事，則未詳予指明，揆之首揭說明，
    即難謂以原判決違背法令為上訴理由，其上訴尚非適法，應予駁回。
五、依行政訴訟法第二百四十九條第一項前段、第一百零四條、民事訴訟法第九十五
    條、第七十八條，裁定如主文。
中    華    民    國    九十二      年      七        月      十        日
                    最 高 行 政 法 院  第 五 庭
                                審 判 長 法  官      徐  樹  海
                                         法  官      蔡  進  田
                                         法  官      鄭  淑  貞
                                         法  官      林  家  惠
                                         法  官      林  茂  權
右  正  本  證  明  與  原  本  無  異
                                         法院書記官  陳  盛  信
中    華    民    國    九十二      年      七        月      十        日


司法院資訊處製作；財團法人民間司法改革基金會備份。
